Inventaris van de archieven van de Centrale Dienst van de Arbeidsvoorziening (1935) 1960-1969 (1972)
Nationaal Archief, Den Haag
- ARCHIEF VAN DE CENTRALE DIENST VAN DE DIRECTIE (LATER DIRECTORAAT-GENERAAL) VOOR DE ARBEIDSVOORZIENING, A.
  - STUKKEN BETREFFENDE BIJZONDERE ONDERWERPEN, 2
    - Taakuitvoering, 2.2
      - Scholing, herscholing en omscholing, 2.2.04
        - Op de CVV, 2.2.04.7
          - Vieringen, 2.2.04.7.2.
            - Stukken betreffende de viering van de 1.000e cursist die de opleiding voltooit in RWP Venlo en CVV Uden en de toelating van de 2.500e cursist in CVV Emmen., 1963 - 1968; 564; 1 omslag
            - Stukken betreffende de viering van de 70.000e geschoolde cursist van een CVV., 1967; 565; 1 omslag
          - Sectoraal, 2.2.04.7.3
            - Bouw, 2.2.04.7.3.1
              - Stukken betreffende het instellen, uitbreiden en opheffen van opleidingen en cursussen aan de CVV's en RWP'en., 1956 - 1970; 566-572, 1146; 8 omslagen
                - Instellen van de opleiding timmeren op de CVV's. 1956 - 1968, 572
                - Instellen van de opleiding metselen op de CVV's. 1960 - 1968, 571
                - Opheffing en wederinstelling van de schildercursussen te CVV Amsterdam. 1961 - 1969, 568
                - Instellen van een opleiding tot steenzetter te Harlingen. 1962 - 1966, 1146
                - Uitbreiden van de bouw-opleidingen van het CVV Emmen. 1964 - 1968, 570
                - Instellen van de applicatiecursus bedienen houtbewerkingsmachines aannemingsbedrijven voor werkloze bouwvakarbeiders en timmerlieden. 1967 - 1969, 566
                - Instelling van een cursus betontimmeren in Oost-Brabant. 1968, 567
                - Instellen van de opleiding Machinale houtbewerking. 1968 - 1970, 569
              - Stukken betreffende het verlenen van toestemming voor het volgen van een metselcursus aan leerlingen van de Stichting voor Uitgebreid Technisch Onderwijs te Nijmegen op de Regionale Werkplaats Nijmegen., 1960; 573; 1 omslag
              - Stukken betreffende de Adviescommissie (Wat-Commissie) voor de bouwvakcursussen., 1960 - 1971; 574-575; 2 omslagen
                - Vergaderverslagen. 1960 - 1964, 574
                - Herinstelling. 1966 - 1971, 575
              - Stukken betreffende het verlenen van toestemming voor de bouw objecten met medewerking van cursisten., 1963 - 1966; 576-578; 3 omslagen
                - Woning ten behoeve van de Internationale Vakbeurs Modern Bouwen te Valkenburg door het CVV Heerlen. 1963, 577
                - Buurthuis De Raaf te Uden. 1963 - 1965, 576
                - Jeugdhuis te Volkel met medewerking van het CVV te Uden. 1966, 578
              - Stukken betreffende het inschakelen van de CVV bij het geven van applicaties aan jeugdigen, werkzaam in het kader van het Leerlingstelsel Bouw., 1965; 579; 1 omslag
            - Metaal, 2.2.04.7.3.2
              - Stukken betreffende het opstellen van exameneisen voor de opleidingen constructiebankwerken van de RWP., 1959 - 1963; 580; 1 omslag
              - Stukken betreffende het instellen, uitbreiden en opheffen van opleidingen en cursussen aan de CVV's en RWP'en., 1960 - 1972; 581-586; 6 omslagen
                - Instellen van een opleiding plaatwerker voor vliegtuigbouwbedrijven. 1960, 582
                - Instelling van de cursus lood- en zinkwerker (opleiding Gawalo). 1962 - 1969, 583
                - Uitbreiding van elektro-technische scholingsmogelijkheden. 1965 - 1969, 586
                - Uitbreiden en hergroeperen van de metaalleergangen en opleidingscapaciteit van de CVV's in Zuid-Limburg. 1965 - 1972, 584
                - Opzetten van een (metaal)scholingscursus op de CVV voor Italiaanse arbeidskrachten. 1966 - 1967, 581
                - Instellen van de opleiding centrale verwarmingsmontage. 1968 - 1969, 585
              - Stukken betreffende het niet verlenen van bijscholing op een RWP van LTS-leerlingen na het behalen van hun diploma., 1962 - 1963; 587; 1 omslag
              - Stukken betreffende het samenstelling van landelijke rapporten over de opname van LTS-leerlingen in het arbeidsproces., 1963 - 1964; 588; 1 omslag
              - Stukken betreffende het instellen van een regeling voor de scholing in de metaalberoepen van 16- tot 18-jarigen die werkzaam zijn in bedrijven aangesloten bij de FME-Noord-Nederland, op de CVV., 1964 - 1966; 589; 1 omslag
              - Stukken betreffende het aanpassen van de leerlingcapaciteit op het CVV Utrecht ten behoeve van de leergang enkele opleiding elektromontage CVV Utrecht., 1967; 600; 1 omslag
              - Stukken betreffende het uitbrengen van een rapport aan de DG voor de Arbeidsvoorziening over het inschakelen in het arbeidsproces van LTS-abituriënten door de Werkgroep (met dezelfde naam)., 1967; 590; 1 omslag
            - Landbouw, 2.2.04.7.3.3
              - Stukken betreffende het opzetten van de praktijkcursussen Gebruik paarden, trekkers en werktuigen in het kader van de handvaardigheidscursus landarbeiders., 1957 - 1961; 601; 1 omslag
              - Stukken betreffende het opzetten van de opleiding voor de functie van leerkracht bij het Nederlandse lager landbouwonderwijs voor gerepatrieerde planters uit Indonesië., 1958 - 1966; 602; 1 omslag
              - Stukken betreffende het instellen van een bijscholingsregeling voor agrarische werknemers., 1968 - 1969; 603; 1 omslag
          - Categoraal, 2.2.04.7.4
            - Stukken betreffende het opstellen van richtlijnen voor de opleiding van gehandicapten op de CVV's., 1957 - 1963; 604; 1 omslag
            - Stukken betreffende het opstellen van voorschriften voor theoriecursussen ten behoeve van patiënten in verpleeginrichtingen in het kader van de decentralisatie en de inschakeling van de HID's., 1957 - 1963; 605; 1 omslag
            - Stukken betreffende de samenwerking met de Sociale Verzekeringsbank in het kader van de scholing op de RWP van de rentetrekkende ongevalsgetroffenen., 1959 - 1961; 606; 1 omslag
            - Stukken betreffende het uitbreiden van de theoriecursussen van thuiskurende t.b.c.-patiënten., 1960; 607; 1 omslag
            - Stukken betreffende het toepassen van de richtlijnen voor de theoriecursussen ten behoeve van de in verpleeginrichtingen verblijvende mindervaliden., 1960 - 1962; 608; 1 omslag
            - Stukken betreffende het uitbrengen van rapporteringen over de bezoeken aan het Sanatorium te Davos door ambtenaren RAB., 1960 - 1969; 609; 1 omslag
            - Stukken betreffende het ontwerpen van de interim studietoelageregeling voor mindervaliden en andere bijzondere arbeidszorgbehoevende patiënten., 1963 - 1965; 610; 1 omslag
          - Personeelsaangelegenheden, 2.2.04.7.5
            - Beleid, 2.2.04.7.5.1
              - Stukken betreffende de totstandkoming van richtlijnen voor de directeuren van de CVV's met betrekking tot deelneming van (oud)cursisten van de centra aan examens en over uitreiking van getuigschriften en verklaringen van deelneming aan de cursus., 1948 - 1967; 1186; 1 omslag
              - Stukken betreffende het opstellen van een reglement CVV waarin uniformiteit wordt gebracht in de voorschriften voor de cursisten., 1962 - 1969; 611; 1 omslag
              - Stukken betreffende het onderzoeken naar de wijze waarop cursisten van de CVV bekend zijn geworden met deze opleidingsmogelijkheid., 1963; 612; 1 omslag
              - Stukken betreffende het onderzoeken, door de Nederlandse Economische Hogeschool, van de sociale kenmerken van de cursisten op het CVV te Rotterdam., 1967 - 1968; 613; 1 omslag
            - Plaatsing en verwijdering, 2.2.04.7.5.2
              - Stukken betreffende het opstellen van voorschriften voor het plaatsen van cursisten op een CVV., 1949 - 1968; 614; 1 omslag
              - Stukken betreffende het verwijderen van cursisten van de RWP., 1959 - 1966; 615; 1 omslag
              - Stukken betreffende het opstellen van voorschriften voor het volgen van een tweede opleiding op een RWP na een voltooide scholing., 1959 - 1968; 616; 1 omslag
              - Circulaire ten aan zien van de te volgen procedure bij de scholing van mindervalide militairen., 1960; 618; 1 omslag
              - Stukken betreffende het inschakelen van sociale ambtenaren ter voorkoming van het voortijdig beëindigen van een opleiding door cursisten., 1960 - 1967; 617; 1 omslag
              - Stukken betreffende de toelating van cursisten., 1960 - 1969; 619-624, 1195; 7 omslagen
                - Ontwikkelen van een geschiktheidsonderzoek (selectie-testen via de zogenaamde batterijopstelling) ten behoeve van aspirant-cursisten over de periode 1960 - 1969. 1960 - 1969, 619
                - Het intrekken van de regeling, voor het toelaten van Ambonezen, uit 1951. 1961 - 1963, 624
                - Zelfstandige agrarische gezinsarbeidskrachten tot een deeltijd-opleiding. 1962 - 1964, 622
                - Opstellen van voorschriften voor dienstplichtigen. 1962 - 1966, 620
                - Brief aan de HID's over cursisten die bijzondere zorg en/of aandacht behoeven, minuut en afschrift. 1963, 623
                - Statenloze gerepatrieerde spijtoptanten. 1965, 621
                - Buitenlandse arbeidskrachten. 1965 - 1966, 1195
              - Stukken betreffende het behandelen van het verzoek van de Hogere Zeevaartschool om de (aspirant-)leerlingen van de Hogere Zeevaartschool een vooropleiding op het CVV te geven., 1963; 625; 1 omslag
              - Stukken betreffende het opstellen van een regeling voor de plaatsing van schoolverlaters op een CVV die geen uitkering volgens de Werkloosheidswet krijgen uitgekeerd., 1967 - 1968; 626; 1 omslag
            - Arbeidstijd en verlof, 2.2.04.7.5.3
              - Stukken betreffende het opstellen en verstrekken van richtlijnen ten behoeve van de directeuren van de Regionale Werkplaatsen voor Vakopleiding van Volwassenen met betrekking tot het arbeidsverzuim van cursisten., 1946 - 1965; 1149; 1 omslag
              - Stukken betreffende het opstellen van voorschriften voor de interpretatie van het begrip "opleidingstijd" van de cursisten op de CVV., 1964 - 1965; 627; 1 omslag
            - Vergoedingen en toeslagen, 2.2.04.7.5.4
              - Stukken betreffende het uitbrengen van een advies aan de Federatie van Bedrijfsverenigingen over de (her)scholing en revalidatie van personen met uitkering in het kader van de ziektewet., 1953 - 1962; 628; 1 omslag
              - Stukken betreffende de wijziging van de uitkeringsregeling voor cursisten door de minister., 1960; 629; 1 omslag
              - Stukken betreffende de loondervingsvergoedingsregeling van cursisten op de CVV's., 1960 - 1967; 630-631; 2 omslagen
                - Het intrekken van de gemeente-klasse indeling. 1960 - 1966, 630
                - Richtlijnen van de wijze van betalen per postcheque. 1966 - 1967, 631
              - Stukken betreffende het toepassen van voorschriften voor loondervingsvergoeding van centrum-cursisten die voor een WW-uitkering in aanmerking (kunnen) komen., 1960 - 1968; 632; 1 omslag
              - Stukken betreffende het opstellen van een prestatietoeslag voor cursisten., 1962 - 1966; 633; 1 omslag
              - Stukken betreffende het opstellen van een loondervingsvergoedingsregeling voor cursisten die uit Indonesië gerepatrieerd zijn., 1963; 634; 1 omslag
              - Stukken betreffende de bouwvaktoeslagen-premie voor cursisten met ingang van 1964., 1963 - 1968; 635-638; 4 omslagen
                - Het uitbrengen van advies. 1963 - 1965, 635
                - Het opstellen van voorschriften. 1964 - 1967, 636
                - Loontabellen. 1964 - 1968, 637
                - Intrekking van de regeling. 1966 - 1967, 638
              - Stukken betreffende het opstellen van voorschriften voor de uitvoering van de studiekostenregeling voor werkzoekenden., 1965 - 1969; 639; 1 omslag
              - Rapport (1e en 2e versie) van de werkgroep tot herziening van de ministeriële beschikking betreffende aan de cursisten toe te kennen vergoedingen., 1969; 640; 1 omslag
            - Sociale verzekering, 2.2.04.7.5.5
              - Stukken betreffende het aanstellen van een beroepsrechter voor het behandelen van geschillen betreffende de ongevallenuitkering ten behoeve van CVV-cursisten., 1936 - 1963; 641; 1 omslag
              - Stukken betreffende het voeren van overleg met diverse betrokkenen over de mogelijkheid om de cursisten van de CVV's onder de verschillende sociale verzekeringswetten te brengen., 1954 - 1963; 1138; 1 omslag
              - Rapport over de sociaalrechtelijke positie van de cursisten., 1955; 643; 1 stuk
              - Stukken betreffende het toekennen van een lijfrente aan cursisten die blijvend gedeeltelijk invalide zijn geworden., 1955 - 1967; 642; 1 omslag
              - Stukken betreffende de totstandkoming van een overeenkomst-lidmaatschap met het Gemeenschappelijk Adminstratiekantoor (GAK) ten behoeve van de uitvoering van administratieve werkzaamheden voortvloeiend uit de ziekte- en ongevallenregelingen voor cursisten van de centra's., 1959 - 1960; 1139; 1 omslag
              - Stukken betreffende de totstandkoming van circulaires ten behoeve van de directeuren van de Regionale Werkplaatsen c.q. Centra voor Vakopleiding van Volwassenen over invoering en toepassing van controlevoorschriften bij ziekte of ongeval van cursisten., 1959 - 1965; 1150; 1 omslag
            - Veiligheid, 2.2.04.7.5.6
              - Stukken betreffende het samenstellen van overzichten met betrekking tot de registratie van ongevallen van CVV-cursisten over de jaren 1955-1963., 1960 - 1964; 644; 1 omslag
              - Stukken betreffende het opstellen van voorschriften bij het rapporteren van ongevallen op de CVV., 1960 - 1966; 646; 1 omslag
              - Stukken betreffende het opstellen van voorschriften voor het nemen van veiligheidsmaatregelen op de CVV's., 1961 - 1969; 645; 1 omslag
          - Statistiek, 2.2.04.7.6
            - Stukken betreffende het onderzoeken van de leeftijdsopbouw van de cursisten op de CVV., 1951 - 1968; 647; 1 omslag
            - Stukken betreffende de analyse van de statistische overzichten betreffende de resultaten van de vakopleidingen., 1959 - 1965; 648-649; 2 omslagen
              - 1959-1962, 648
              - 1965, 649
            - Statistische maandoverzichten met cijfers over de bezetting en het aantal deelnemers op de RWP (later CVV)., 1959 - 1969; 650-659; 10 omslagen
              - 1959-1960, 650
              - 1961, 651
              - 1962, 652
              - 1963, 653
              - 1964, 654
              - 1965, 655
              - 1966, 656
              - 1967, 657
              - 1968, 658
              - 1969, 659
            - Statistische overzichten met betrekking tot de duur van de scholing met trainingstoeslag in de bedrijven over het eerste halfjaar 1960., 660; 1 omslag
            - Stukken betreffende het opstellen van voorschriften voor de statistiek met betrekking tot de bezetting CVV., 1961 - 1969; 661; 1 omslag
        - Uitwisseling van stagiaires met het buitenland, 2.2.04.8
          - Jaaroverzichten van het RAB met betrekking tot de stagiaire-uitwisseling in de West-Europese Unie., 1959 - 1961; 662; 1 omslag
          - Stukken betreffende het stoppen van de bemiddeling voor een stage van technische studenten in het buitenland., 1960 - 1964; 663; 1 omslag
          - Stukken betreffende het opstellen en verstrekken van instructies ten behoeve van de GAB,s met betrekking tot de uitvoering van art. 50 van het EEG-verdrag inzake de uitwisseling van jeugdige werknemers (stagiaires) binnen de EEG., 1965 - 1968; 1159; 1 omslag
          - Stukken betreffende het aanpassen van de stagiaire-overeenkomst in de landbouw met Duitsland uit 1958., 1967; 664; 1 omslag
      - Beroepenstudie en Beroepenvoorlichting, 2.2.05
        - Stukken betreffende de instelling en organisatie van de Afdeling Beroepenstudie en Beroepenvoorlichting van het RAB., 1955 - 1962; 665; 1 omslag
        - Stukken betreffende de systematische indeling van de beroepsbeelden., 1956 - 1969; 666; 1 omslag
        - Stukken betreffende het vaststellen van de werkzaamheden van de functie-analisten., 1961 - 1962; 667; 1 omslag
        - Stukken betreffende het opstellen en wijzigen van de Rijkssubsidieregeling voor de beroepenvoorlichting door particuliere instellingen., 1961 - 1968; 668; 1 omslag
        - Vergaderverslagen van de werkgroep Voordrachtmethodiek-Beroepenvoorlichting van het RAB en GAB's., 1962; 669; 1 omslag
        - Stukken betreffende de Commissie van Advies voor de Beroepenvoorlichting., 1962 - 1965; 670-673; 4 omslagen
          - Instelling en opheffing. 1962 - 1965, 670
          - Vergaderverslagen en jaarverslag 1962. 1962 - 1965, 671
          - Verslagen van werkgroepen. 1962 - 1965, 672
          - Interim-rapport april 1965. 1965, 673
            Taak: het geven van advies bij:
            de wijze waarop het RAB zijn taken op het terrein van documentatie, informatie en coördinatie met betrekking tot de beroepenvoorlichting zo doelmatig mogelijk zal kunnen uitvoeren.
            de wijze waarop en met behulp van welke middelen de beroepenvoorlichting in de praktijk zo verantwoord mogelijk aan de verschillende categorieën van belanghebbenden kan worden gegeven.
            andere aangelegenheden betreffende beroepenvoorlichting.
        - Stukken betreffende het formeren van een werkgroep, door de directeur van het RAB, inzake het samengaan van de beroepenvoorlichting en de jeugdbemiddeling om zo te komen tot de functie van jeugdconsulent., 1962 - 1968; 674; 1 omslag
        - Stukken betreffende het instellen van de regionale commissies voor de beroepenvoorlichting., 1962 - 1972; 675; 1 omslag
        - Stukken betreffende de behandeling van het rapport Beschikbaarstelling van beroepenvoorlichtingsmateriaal aan derden in de stafbespreking met de directeur-generaal voor de Arbeidsvoorziening., 1963; 676; 1 omslag
        - Stukken betreffende het verlenen van onderzoeksopdrachten., 1963 - 1967; 677-678; 2 omslagen
          - Aan het Pedagogisch Instituut aan de Rijksuniversiteit te Utrecht naar de betekenis van de beroepenvoorlichting voor leerlingen van de hoogste klas van de ULO te Utrecht. 1963 - 1964, 677
          - Aan het Sociologisch Instituut van de Katholieke Universiteit te Nijmegen naar de invloed van de beroepenvoorlichting. 1964 - 1967, 678
        - Stukken betreffende het opstellen van richtlijnen voor klassikale beroepenvoorlichting aan leerlingen van het gewoon lager onderwijs., 1964; 679; 1 omslag
        - Stukken betreffende het opstellen van voorschriften voor Beroepkundige monografieën., 1965; 680; 1 omslag
        - Stukken betreffende de Beroepententoonstellingen., 1965 - 1969; 681-683; 3 omslagen
          - Organiseren en evalueren van de experimentele Beroepententoonstelling in Tilburg en Haarlem in oktober 1965. 1965 - 1967, 681
          - Opzetten van een geïntegreerde beroepententoonstelling voor het basisonderwijs in samenwerking met O&W. 1967 - 1969, 682
          - Representatief optreden van Staatssecretaris van SZV dr. J. de Meijer bij de beroepententoonstelling "Limburg in de steigers" te Meerssen op 8 juni 1966., 683
        - Beroepeninventarisatie van de beroepsgroep 7 (leder, plastic en rubber wasdoekbewerkers), uitgegeven door DG ARBVO., 1966; 684; 1 stuk
        - Notitie over de beroepenvoorlichting in de scheepvaart., 1966; 685; 1 stuk
        - Rapport Achtergronden van Beroepskeuze van het Sociologisch Instituut, met bijlage., 1966; 687; 1 omslag
        - Stukken betreffende de toezending aan de HID's van de Handleiding voor de functie-analyse., 1966; 686; 1 omslag
        - Stukken betreffende het opstellen van richtlijnen voor de reorganisatie van de werkzaamheden van de beroepenkundigen., 1966 - 1968; 688; 1 omslag
        - Brochure Beroepen voor meisjes in de medische en verzorgende sectoren., 1968; 1183; 1 stuk
        - Stukken betreffende het uitgeven van de Classificatie der beroepen naar hun onderlinge verwantschap, die in 1952 door het RAB is samengesteld., 1968 - 1971; 689; 1 omslag
          Alleen uitgaven in Frans, Duits en Engels aanwezig.
        - Vademecum Functies middelbare rangen., 1969; 690; 1 stuk
      - Automatisering en Mechanisatie, 2.2.06
        - Stukken betreffende het opstellen van een verslag betreffende bedrijfsbezoeken door een werkgroep van het RAB in het kader van de technologische (mechanisatie en automatisering) veranderingen met betrekking tot de beroepenvoorlichting., 1963 - 1966; 692; 1 omslag
        - Stukken betreffende het opzetten van een vooronderzoek naar de invloed van de automatisering en vergaande mechanisering in het kader van de arbeidsbezetting en scholing en arbeidskrachten., 1963 - 1966; 691; 1 omslag
        - Stukken betreffende het onderzoek naar de gevolgen voor de werkgelegenheid van de technische ontwikkeling (mechanisatie en automatisering) in de baksteenindustrie., 1965 - 1967; 693-696; 4 omslagen
          - Voorbereiding en eindrapport. 1965 - 1966, 693
          - Rapporten bedrijfsbezoeken 0 t/m 25. 1965, 694
          - Rapporten bedrijfsbezoeken 26 t/m 54. 1965, 695
          - Gewijzigd en aangevuld rapport. 1967, 696
      - Arbeidsmarkt, 2.2.07
        - Stukken betreffende het samenstellen van jaaroverzichten van de situatie op de arbeidsmarkt voor de Manpower Committee van de OESO., 1959 - 1967; 697-699; 3 omslagen
          - 1959-1960, 697
          - 1962-1966, 698
          - 1967, 699
        - Stukken betreffende de richtlijnen voor de HID's voor het samenstellen van arbeidsmarktbeschrijvingen., 1959 - 1969; 700-710; 11 omslagen
          - 1959, 700
          - 1960, 701
          - 1961, 702
          - 1962, 703
          - 1963, 704
          - 1964, 705
          - 1965, 706
          - 1966, 707
          - 1967, 708
          - 1968, 709
          - 1969, 710
        - Maandoverzichten maandverslag arbeidsmarkt van geregistreerde arbeidsreserve en openstaande vacatures., 1960 - 1969; 718-727; 10 omslagen
          - 1960, 718
          - 1961, 719
          - 1962, 720
          - 1963, 721
          - 1964, 722
          - 1965, 723
          - 1966, 724
          - 1967, 725
          - 1968, 726
          - 1969, 727
        - Statistische gegevens arbeidsmarktinformatie over de ontwikkelingen op het gebied van arbeidsvoorziening., 1960 - 1969; 711-717; 7 omslagen
          - 1960-1961, 711
          - 1962-1964, 712
          - 1965, 713
          - 1966, 714
          - 1967, 715
          - 1968, 716
          - 1969, 717
        - Stukken betreffende de adviesaanvragen aan de SER over de arbeidsmarktpolitiek op langere termijn door de Staatssecretaris van SZV., 1964 - 1969; 728; 1 pak
        - Stukken betreffende overleg over het instellen van de Raad voor de Arbeidsmarkt door de SER in 1968., 1967 - 1968; 729; 1 omslag
          Taken van de Raad: opzetten en coördineren van studies, adviseren over de coördinatie van overheidstaken en adviseren aan het bedrijfsleven.
      - Openbare arbeidsbemiddeling, 2.2.08
        - (Beleids)inhoudelijke en organisatorische aangelegenheden, 2.2.08.01
          - Stukken betreffende het opstellen van voorschriften voor de arbeidsbemiddeling bij rampenbestrijding., 1953 - 1963; 730; 1 omslag
          - Stukken betreffende het opstellen van voorschriften voor de bemiddeling naar uitleenbedrijven., 1959 - 1961; 731; 1 omslag
          - Stukken betreffende het opstellen van voorschriften met betrekking tot het geneeskundig onderzoek van ingeschreven werkzoekenden., 1959 - 1970; 732; 1 omslag
          - Stukken betreffende het adviseren van de Minister van SZV over de Wet vervanging van de bezettingsregeling betreffende arbeidsbemiddeling met het oog op een wijziging van de Arbeidsbemiddelingswet., 1960; 733; 1 omslag